# 在建投资性房地产土地使用权的核算问题

提问人：182876038 时间：2020-06-17 10:15:59
请教陈版：
采用公允价值对投资性房地产进行后续计量的企业，对于在建的未来对外出租的建筑物，其对应的土地使用权出让金额应当如何核算？是否可以纳入投资性房地产成本中，在公允价值能够可靠计量时或完工后（两者孰早），以公允价值计量？

回答人：chenyiwei
可以如你所理解，“纳入投资性房地产成本中，在公允价值能够可靠计量时或完工后（两者孰早），以公允价值计量”。

提问人：苹果宝贝 007007 时间：2020-12-18 15:33:02
请教陈版，在建工程可计入投资性房地产的依据是什么？我看准则原文没有找到。。。

回答人：chenyiwei
《讲解 2010 》第四章中增补的内容，见原文P55。其中对“已出租的建筑物”中增补了两处“在建”的表述。

提问人：苹果宝贝 007007 时间：2020-12-18 15:33:03
那么有个问题，在建投资性房地产可以采用公允价值计量模式吗？

回答人：chenyiwei
理论上可以，但实务中一般不会。《讲解 2010 》的同一页中对这种情况也有说明。